# 请教陈版，企业收到的安置房补偿款是否计入利润表？

提问人：gpqg 时间：2019-12-28 12:59:56
请教陈版，企业收到的安置房补偿款是否计入利润表？(目的是让消费者低价购入该房屋)
如果计入，那应该是按政府补助准则计入还是按收入准则计入？
谢谢陈版！

回答人：chenyiwei
请说明具体的事实背景？为何会收到安置房补贴？本企业是否为安置房开发商？该项目是否由拨付该补贴款的政府主导，包括限定有资格购买方的范围、限定售价，决定其建设规模和主要结构性特征等？

提问人：gpqg 时间：2019-12-28 23:29:13
是这样的陈版，拆迁公司 (安置房开发商) 负责拆迁并建造安置房。然后以一个低于市场价出售给拆迁户。其中的差价就由政府补偿。该项目是由政府主导。那么此时企业收到的补偿款是计入利润表吗？谢谢陈版！

回答人：chenyiwei
可以将补偿款确认为营业收入，但该业务的收入整体上应采用建造合同模式确认。